臺灣高等法院高雄分院刑事判決　　　　96年度上訴字第1661號
上　訴　人　臺灣高雄地方法院檢察署檢察官
被　　　告　丙○○（原名陳駿宏）
指定辯護人　本院公設辯護人　李佩娟
上列上訴人因被告偽造有價證券案件，不服臺灣高雄地方法院96
年度訴字第567 號中華民國96年5 月24日第一審判決（起訴案號
：臺灣高雄地方法院檢察署96年度偵字第60號），提起上訴，本
院判決如下：
     主  文
原判決撤銷。
丙○○共同連續意圖供行使之用，而偽造有價證券，處有期徒刑
年陸月。偽造如附表1 編號1 至15所示之本票，關於發票人「
乙○○」、「甲○○」部分及如附表1 編號16至19所示之本票暨
偽造如附表2 所示文件上「乙○○」、「甲○○」之署名及印文
暨偽造「乙○○」、「甲○○」之印章各貳顆，均沒收。
     事  實
一、丙○○（原名陳駿宏）於民國（下同）93年間，在高雄縣大
    樹鄉○○路354 號丁○○所營「寶芝林酵素股份有限公司」
    （下稱寶芝林公司）及高雄火車站前咖啡店等處，為順利向
    丁○○及丁○○介紹之朋友劉劉財留借款，乃基於偽造有價
    證券、行使偽造文書之概括犯意，而為如下之犯行：
  (一)丙○○未經父親乙○○、母親甲○○同意，先於93年9 月間
    6 日前某日，至寶芝林公司附近刻印店，利用不知情之刻印
    業者，接續偽刻「乙○○」、「甲○○」之印章各1 枚。待
    取得上開偽刻之印章後，旋於93年9 月6 日，攜往寶芝林公
    司內，與寶芝林公司訂定如附表2 編號1 所示買賣合約書，
    並在該具私文書性質之合約書保證人欄位、丙○○身份證影
    本黏貼處上，分別接續偽蓋「乙○○」印文共3 枚、「甲○○」之印文共2 枚，而偽造私文書，復於同時地，未經乙○○、甲○○同意，在如附表1 編號1 至4 所示之本票發票人
    欄位上，除簽署自己姓名「陳駿宏」外，再持上開偽造之印
    章，接續於該欄位上，偽造如附表1 編號1 至4 所示「乙○○」之署名計4 枚、印文計4 枚；「甲○○」之印文共4 枚
    ，並於前開本票票據金額欄上，各偽造「乙○○」之印文1
    枚（合計4 枚）。嗣填載發票日、到期日及金額，完成發票
    行為後，旋將上開偽造之本票、買賣合約書，交付丁○○而
    行使之，足生損害於乙○○、甲○○本人及寶芝林公司。
　(二)又於93年11月間某日，丙○○誤以為因遺失上開偽刻之「乙○○」、「甲○○」　之印章各1 枚，遂承前偽造有價證券
    之概括犯意，再度未經乙○○、甲○○之同意，先至寶芝林
    公司附近刻印店，利用不知情之刻印業者，接續偽刻「乙○○」、「甲○○」之印章各1 枚，並於93年11月6 日，攜往
    寶芝林公司，未經乙○○、甲○○同意，在附表1 編號5 至
    15所示之本票發票人欄位上，除簽署自己姓名「陳駿宏」外
    ，再持上開新偽造之印章，接續於該欄位上，偽造如附表1
    編號5至15 所示「乙○○」、「甲○○」之印文各11枚（合
    計22枚）。嗣填載發票日、到期日及金額，完成發票行為，
    旋將上開偽造如附表一編號5 至14之本票交付丁○○，如附
    表一編號15之本票則交予劉財留而行使之。
  (三)丙○○承前行使偽造私文書之概括犯意，先於附表2 編號2
    所示時地，在如附表2 編號2 所示具私文書性質之切結書上
    ，接續偽造如附表2 編號2 所示「乙○○」之署名1 枚、印
    文4 枚；「甲○○」之印文2 枚，而偽造私文書，並交付丁○○以行使之，足生損害於丁○○、乙○○及甲○○本人。
    再於附表2 編號3 所示時地，在如附表編號3 所示具私文書
    性質之借據上，接續偽造如附表2 編號3 所示「乙○○」署
    名1 枚，而偽造私文書，並交付丁○○予以行使之，足生損
    害於丁○○、乙○○本人。
  (四)丙○○承前偽造有價證券之概括犯意，並與真實姓名年籍均
    不詳、綽號「阿忠」之成年男子，共同基於偽造有價證券之
    犯意聯絡，於94年3 月23日前某日，在高雄市火車站附近某
    咖啡店內，先由丙○○在如附表1 編號16至19所示本票上，
    接續填載發票日、到期日及金額，並持前開第一次偽刻之「
    乙○○」印章，分別偽蓋「乙○○」之印文各1 枚（合計4
    枚），並由「阿忠」接續在如附表1 編號16至19號之本票發
    票人欄位上，分別偽簽「乙○○」之署名各1 枚（合計4 枚
    ）；且在前開本票票據金額欄上，各偽造「乙○○」之署押
    1 枚（合計4 枚）。待完成發票行為後，乃由丙○○持之前
    往寶芝林公司，交付丁○○而行使之。
二、案經丁○○訴由臺灣高雄地方法院檢察署檢察官偵查起訴。
     理  由
一、本判決所引用之各項證據，包括傳聞證據、非傳聞證據、法
    律規定例外之傳聞證據，因檢察官、辯護人及被告或同意可
    作為證據使用，或未聲明異議，依刑事訴訟法第159 條之5
    第1 項、第2 項之規定，本院審酌該證據作成之情況，認為
    適當，應得為證據。
二、上開犯罪事實，業據被告丙○○於本院審理時坦承不諱，核
    與證人即告訴人丁○○於檢察官偵查及本院審理時暨證人即
    被害人乙○○、甲○○於檢察官偵查中證述之情節相符（見
    偵卷第45至47頁）。此外，復有如附表1 、2 所示本票及文
    件等資料在卷可資佐證（見95年度他字第6515號偵查卷宗第
    7 至8 、14至23、27 至29 頁）。足見被告自白核與事實相
    符，堪予採信是本件事證明確，被告連續行使偽造私文書、
    連續偽造有價證券之犯行，均堪認定。
三、被告行為後，刑法相關規定已於94年2 月2 日修正公布，並
    同自95年7 月1 日施行。同於95年7 月1 日修正施行之刑法
    第2 條規定，乃係關於新舊法比較適用之準據法，其本身無
    關行為可罰性要件之變更，故於95年7 月1 日前揭法律修正
    施行後，如有涉及比較新舊法之問題，即應逕依修正後刑法
    第2 條第1 項規定，為「從舊從輕」之比較（見最高法院95
    年度第8 次刑事庭會議決議意旨）。茲分述如下：
  (一)刑法分則編各罪所定罰金之貨幣單位原為銀元，且依修正前
    刑法第33條第5 款規定，罰金刑為1 銀元以上，而有關罰金
    倍數之調整及銀元與新臺幣之折算標準，則定有「罰金罰鍰
    提高標準條例」及「現行法規所定貨幣單位折算新臺幣條例
    」，除罰金以1 銀元折算3 元新臺幣外，並將72年6 月26日
    以前修正之刑法部分條文罰金數額提高2 至10倍，其後修正
    者則不再提高倍數；嗣修正後刑法第33條第5 款則將罰金刑
    提高為新臺幣1 千元以上，並以百元計算之，且因刑法第33
    條第5 款所定罰金貨幣單位既已改為新臺幣，刑法分則編各
    罪所定罰金之貨幣單位亦應配合修正為新臺幣，且考量刑法
    修正施行後，不再適用「現行法規所定貨幣單位折算新臺幣
    條例」，為使刑法分則編各罪所定罰金之最高數額與刑法修
    正前趨於一致，乃增訂刑法施行法第1 條之1 規定，將刑法
    分則編各罪所定罰金之貨幣單位均改為新臺幣，並將72年6
    月26日以前修正之刑法部分條文罰金數額提高為30倍，其後
    修正者則提高為3 倍。是以刑法分則編各罪所定罰金刑之最
    高數額，於上開規定修正後仍屬一致，並無不同；但其罰金
    刑之最低數額，修正前1 銀元以上之規定，經配合修正前罰
    金罰鍰提高標準條例第2 條（現已刪除）規定，就其原定數
    額提高為10倍，再經折算，即為新臺幣30元，因修正後已提
    高為新臺幣1 千元以上，自以修正前之規定較為有利。
  (二)本件被告行為後，刑法第56條關於連續犯之規定業經刪除，
    則被告之犯行，因行為後新法業已刪除連續犯之規定，此刪
    除雖非犯罪構成要件之變更，但顯已影響行為人刑罰之法律
    效果，自屬法律變更。本件被告先後多次行使偽造私文書及
    偽造有價證券等犯行，主觀上顯係分別基於一行使偽造私文
    書及偽造有價證券之同一犯意，客觀上逐次實施數次行為而
    具連續性，進而侵害同性質之法益，惟因其各次行為依一般
    社會健全觀念，在時間差距上，可以分開，在刑法評價上，
    各具獨立性，每次行為皆可獨立成罪，是依修正前刑法第56
    條之規定，本得適用連續犯規定而論以一罪，並得加重其刑
    至2 分之1 ，惟因修正後刑法刪除前開連續犯規定，以致被
    告前揭2 次構成要件行為，須依法分別論以數罪而併罰之，
    依新法第2 條第1 項規定比較新、舊法之結果，因修正後刪
    除刑法第56條之規定並非較有利於被告。故本件應依修正前
    刑法第56條作為被告論罪科刑之基礎。
四、按被告犯罪後法律有變更，而比較行為時及裁判時之法律時
    ，應就與罪刑有關之共犯、未遂犯、結合犯以及累犯加重、
    自首減輕、暨其他法定加減原因與加減例等一切情形，比較
    其全部之結果，而為整體之適用，不能割裂而分別適用新舊
    法有利之條文（最高法院95年度台上字第3735號判決意旨參
    照）。本件經依前述各規定合併比較之結果，爰認修正後刑
    法之相關規定對於被告均非有利，故應依行為時之修正前刑
    法作為本件被告論罪科刑之依據。
五、核被告所為，係犯刑法第216 條、第210 條之行使偽造私文
    書罪；同法第201 條第1 項之偽造有價證券罪。被告偽造印
    章、印文及署押之行為，係偽造私文書、偽造有價證券之部
    分行為；而偽造私文書、行使偽造有價證券之低度行為，復
    為行使偽造私文書、偽造有價證券之高度行為所吸收，均不
    另論罪。按「同時偽造同一被害人之多件同類文書或同一被
    害人之多張支票時，其被害法益仍僅一個，不能以其偽造之
    文書件數或支票張數，計算其法益。此與同時偽造不同被害
    人之文書或支票時，因有侵害數個人法益，係一行為觸犯數
    罪名者迴異」，最高法院73年度台上字第3629號判例可參照
    。是被告於93年9 月6 日，同時地接續偽造「乙○○」、「
    甲○○」名義本票4 張；於93年11月6 日，同時地接續偽造
    「乙○○」、「甲○○」名義本票11張；於94年3 月23日，
    同時地接續偽造「乙○○」名義本票4 張，均係於密接之時
    間、地點反覆多次偽造「乙○○」、「甲○○」為發票人之
    行為，依上開判例意旨，顯係分別基於接續之犯意為之，應
    均屬單純一罪。被告與真實姓名年籍不詳、綽號「阿忠」之
    成年男子間，就如附表1 編號16至19所示之偽造有價證券犯
    行，有犯意聯絡及行為分擔，為共同正犯。被告利用不知情
    之刻印業者偽刻印章，為間接正犯。被告先後多次行使偽造
    私文書及偽造有價證券之犯行，均時間緊接，方法相同，且
    皆觸犯構成要件相同之罪名，顯係基於概括犯意為之，均各
    應依廢止前刑法第56條連續犯規定，分別論以一連續行使偽
    造私文書罪、連續偽造有價證券罪，其中偽造有價證券部分
    ，應論以情節較重之如附表1 編號16至19所示之犯行（因該
    次所接續偽造有價證券之票面金額較高），並各加重其刑。
    被告於93年9 月6 日，同時地偽造如附表1 編號1 至4 所示
    「乙○○」及「甲○○」為共同發票人之本票、偽造如附表
    2 編號1 所示私文書，並於偽造完成後，同時交付丁○○而
    行使之，係一行為觸犯數罪名，為想像競合犯，應從一重之
    連續偽造有價證券罪處斷，檢察官認上開2 罪間應予分論併
    罰，容有誤會。
六、原審予以論罪科刑，固非無見，但查：(一)附表一編號15票號
    329113被告偽簽交予劉財留之本票1 張，面額係80萬元，且
    係交予告訴人丁○○介紹借款之朋友劉財留，此為被告丙○○所是認，並有該支票影本在卷足憑，原判決竟誤認該本票
    之面額為8 萬元及被告係將該偽造之本票交予丁○○，已與
    事不符，而有未洽；(二)被告第3 次簽開如附表一編號16至19
    號之本票4 張，係盜蓋其第1 次偽刻之「乙○○」、「甲○○」印文於本票上，此除經告訴人供明外，並經本院核對該
    4 張本票上之印文與其第1 次偽簽如附表一編號1 至4 之4
    張本票上之「乙○○」、「甲○○」印文確屬相符，應可認
    被告第1 次偽刻之「乙○○」、「甲○○」印章並未遺失，
    且於第3 次偽開本票時，再次使用該第1 次偽造之印章，乃
    原判決竟認被告因遺失該第1 次偽刻之印章，始再請刻印業
    者重刻，並認被告第3 次偽造之本票，係使用其新偽刻之印
    章，盜蓋印文於其上，亦有未合；(三)被告僅為順利向丁○○
    、劉財留借得款項，即先後盜刻其父母「乙○○」、「甲○○」之印章2 次，共偽造本票19張，面額高達4 百多萬元，
    影響社會金融秩序至鉅，犯罪情狀非可憫恕，原判決竟引用
    刑法第59條規定予以減刑，同有未洽；(四)附表一編號15之本
    票被告係簽開交予劉財留而行使之，原判決認係交予丁○○
    ，亦有違誤。是檢察官上訴指摘原判決不當，即非無理由，
    應由本院將原判決撤銷，審酌被告因急需用款，為順利借得
    款項，一時失慮，偽以其父母之名義簽發本票及偽造如附表
    二所示之私文書，而觸犯偽造有價證券、偽造私文書刑章，
    事後未與告訴人丁○○達成和解，行為實有可議；惟念其事
    後已坦認犯行，並已取得父母乙○○及甲○○之諒解，參以
    本件被告偽造本票之數量多達19張，金額合計高達新臺幣44
    0 萬元等一切情狀，量處如主文第2 項所示之刑。按票據之
    偽造或票據上簽名之偽造，不影響於真正簽名、蓋章之效力
    ，票據法第15條定有明文。是本件偽造如附表1 編號1 至15
    所示之本票，關於發票人「陳駿宏」部分，因非偽造之有價
    證券，其效力不受影響，自不在沒收之列。至該本票關於「
    乙○○」、「甲○○」為發票人部分，因係屬偽造；且如附
    表1 編號16至19之本票，全部係屬偽造，不問屬於犯人與否
    ，均應依刑法第205 條之規定沒收之（因已沒收此部分偽造
    之有價證券，故其上發票人欄或票據金額欄上，偽造之「乙○○」或「甲○○」之署名及印文部分，即不再贅予沒收）
    。又偽造如附表2 所示文件，因已交付丁○○收執，並非被
    告所有之物，故不宣告沒收之，惟其上各該欄位上，偽造如
    附表2 所示之「乙○○」、「甲○○」之印文、署名部分，
    不問屬於犯人與否，應依刑法第219 條之規定沒收之。另偽
    刻「乙○○」、「甲○○」之印章各2 枚，被告雖稱已遺失
    ，然並無證據證明業已滅失，爰依刑法第219 條規定，宣告
    沒收之。
據上論斷，應依刑事訴訟法第369 條第1 項前段、第364 條、第
299 條第1 項前段，刑法第2 條第1 項前段、第28條、第201 條
第1 項、第216 條、第210 條、第55條、第205 條、第219 條、
修正前刑法第56條、罰金罰鍰提高標準條例第1 條前段，判決如
主文。
本案經檢察官姜麗儒到庭執行職務。
中　　華　　民　　國　　96　　年　　9　　月　　29 　　日
                  刑事第四庭    審判長法  官  蕭權閔
                                      法  官  吳進寶
                                      法  官  陳吉雄
以上正本證明與原本無異。
如不服本判決應於收受本判決後10日內向本院提出上訴書狀，其
未敘述上訴理由者，並得於提起上訴後10日內向本院補提理由書
狀（均須按他造當事人之人數附繕本)「 切勿逕送上級法院」。
中　　華　　民　　國　　96　　年　　10　　月　　1 　　日
                                書   記　 官  梁美姿
附錄本判決論罪之法條：
中華民國刑法第201條第1項
（有價證券之偽造變造與行使罪）
意圖供行使之用，而偽造、變造公債票、公司股票或其他有價證
券者，處3 年以上10年以下有期徒刑，得併科3000元以下罰金。
中華民國刑法第210條
（偽造變造私文書罪）
偽造、變造私文書，足以生損害於公眾或他人者，處5 年以下有
期徒刑。
中華民國刑法第216條
（行使偽造變造或登載不實之文書罪）
行使第 210 條至第 215 條之文書者，依偽造、變造文書或登載
不實事項或使登載不實事項之規定處斷。
附表1：
┌──┬────┬───┬───┬───┬──┬───────────────┬────────────┐
│編號│本票票號│發票人│發票日│到期日│金額│發票人欄署押數量              │金額欄署押數量          │
│    │        │      │      │      │    │                              │                        │
├──┼────┼───┼───┼───┼──┼───────────────┼────────────┤
│1   │592241  │陳駿宏│93年9 │93年11│30萬│「陳駿宏」之簽名1 枚、印文1 枚│「乙○○」之印文1 枚    │
│    │        │乙○○│月6日 │月30日│元  │「陳駿宏」指紋1 枚            │「陳駿宏」指紋1 枚      │
│    │        │甲○○│      │      │    ├───────────────┤                        │
│    │        │      │      │      │    │「乙○○」之簽名1 枚、印文1 枚│                        │
│    │        │      │      │      │    ├───────────────┤                        │
│    │        │      │      │      │    │「甲○○」之印文1 枚          │                        │
├──┼────┼───┼───┼───┼──┼───────────────┼────────────┤
│2   │592242  │陳駿宏│93年9 │94年2 │30萬│「陳駿宏」之簽名1 枚、印文1 枚│「乙○○」之印文1 枚    │
│    │        │乙○○│月6日 │月28日│元  │「陳駿宏」指紋1 枚            │「陳駿宏」指紋1 枚      │
│    │        │甲○○│      │      │    ├───────────────┤                        │
│    │        │      │      │      │    │「乙○○」之簽名1 枚、印文1 枚│                        │
│    │        │      │      │      │    ├───────────────┤                        │
│    │        │      │      │      │    │「甲○○」之印文1 枚          │                        │
├──┼────┼───┼───┼───┼──┼───────────────┼────────────┤
│3   │592243  │陳駿宏│93年9 │94年5 │30萬│「陳駿宏」之簽名1 枚、印文1 枚│「乙○○」之印文1 枚    │
│    │        │乙○○│月6日 │月30日│元  │「陳駿宏」指紋1 枚            │「陳駿宏」指紋1 枚      │
│    │        │甲○○│      │      │    ├───────────────┤                        │
│    │        │      │      │      │    │「乙○○」之簽名1 枚、印文1 枚│                        │
│    │        │      │      │      │    ├───────────────┤                        │
│    │        │      │      │      │    │「甲○○」之印文1 枚          │                        │
├──┼────┼───┼───┼───┼──┼───────────────┼────────────┤
│4   │592244  │陳駿宏│93年9 │94年8 │30萬│「陳駿宏」之簽名1 枚、印文1 枚│「乙○○」之印文1 枚    │
│    │        │乙○○│月6日 │月30日│元  │「陳駿宏」指紋1 枚            │「陳駿宏」指紋1 枚      │
│    │        │甲○○│      │      │    ├───────────────┤                        │
│    │        │      │      │      │    │「乙○○」之簽名1 枚、印文1 枚│                        │
│    │        │      │      │      │    ├───────────────┤                        │
│    │        │      │      │      │    │「甲○○」之印文1 枚          │                        │
├──┼────┼───┼───┼───┼──┼───────────────┼────────────┤
│5   │329103  │陳駿宏│93年11│94年2 │4萬 │「陳駿宏」之簽名1 枚、指紋1 枚│                        │
│    │        │乙○○│月6日 │月16日│元  │「乙○○」之印文1 枚          │                        │
│    │        │甲○○│      │      │    │「甲○○」之印文1 枚          │                        │
├──┼────┼───┼───┼───┼──┼───────────────┼────────────┤
│6   │329104  │陳駿宏│93年11│94年3 │4萬 │「陳駿宏」之簽名1 枚、指紋1 枚│                        │
│    │        │乙○○│月6日 │月16日│元  │「乙○○」之印文1 枚          │                        │
│    │        │甲○○│      │      │    │「甲○○」之印文1 枚          │                        │
├──┼────┼───┼───┼───┼──┼───────────────┼────────────┤
│7   │329105  │陳駿宏│93年11│94年4 │4萬 │「陳駿宏」之簽名1 枚、指紋1 枚│                        │
│    │        │乙○○│月6日 │月16日│元  │「乙○○」之印文1 枚          │                        │
│    │        │甲○○│      │      │    │「甲○○」之印文1 枚          │                        │
├──┼────┼───┼───┼───┼──┼───────────────┼────────────┤
│8   │329106  │陳駿宏│93年11│94年5 │4萬 │「陳駿宏」之簽名1 枚、指紋1 枚│                        │
│    │        │乙○○│月6日 │月16日│元  │「乙○○」之印文1 枚          │                        │
│    │        │甲○○│      │      │    │「甲○○」之印文1 枚          │                        │
├──┼────┼───┼───┼───┼──┼───────────────┼────────────┤
│9   │329107  │陳駿宏│93年11│94年6 │4萬 │「陳駿宏」之簽名1 枚、指紋1 枚│                        │
│    │        │乙○○│月6日 │月16日│元  │「乙○○」之印文1 枚          │                        │
│    │        │甲○○│      │      │    │「甲○○」之印文1 枚          │                        │
├──┼────┼───┼───┼───┼──┼───────────────┼────────────┤
│10  │329108  │陳駿宏│93年11│94年7 │4萬 │「陳駿宏」之簽名1 枚、指紋1 枚│                        │
│    │        │乙○○│月6日 │月16日│元  │「乙○○」之印文1 枚          │                        │
│    │        │甲○○│      │      │    │「甲○○」之印文1 枚          │                        │
├──┼────┼───┼───┼───┼──┼───────────────┼────────────┤
│11  │329109  │陳駿宏│93年11│94年8 │4萬 │「陳駿宏」之簽名1 枚、指紋1 枚│                        │
│    │        │乙○○│月6日 │月16日│元  │「乙○○」之印文1 枚          │                        │
│    │        │甲○○│      │      │    │「甲○○」之印文1 枚          │                        │
├──┼────┼───┼───┼───┼──┼───────────────┼────────────┤
│12  │329110  │陳駿宏│93年11│94年9 │4萬 │「陳駿宏」之簽名1 枚、指紋1 枚│                        │
│    │        │乙○○│月6日 │月16日│元  │「乙○○」之印文1 枚          │                        │
│    │        │甲○○│      │      │    │「甲○○」之印文1 枚          │                        │
├──┼────┼───┼───┼───┼──┼───────────────┼────────────┤
│13  │329111  │陳駿宏│93年11│94年10│4萬 │「陳駿宏」之簽名1 枚、指紋1 枚│                        │
│    │        │乙○○│月6日 │月16日│元  │「乙○○」之印文1 枚          │                        │
│    │        │甲○○│      │      │    │「甲○○」之印文1 枚          │                        │
├──┼────┼───┼───┼───┼──┼───────────────┼────────────┤
│14  │329112  │陳駿宏│93年11│94年11│4萬 │「陳駿宏」之簽名1 枚、指紋1 枚│                        │
│    │        │乙○○│月6日 │月16日│元  │「乙○○」之印文1 枚          │                        │
│    │        │甲○○│      │      │    │「甲○○」之印文1 枚          │                        │
├──┼────┼───┼───┼───┼──┼───────────────┼────────────┤
│15  │329113  │陳駿宏│93年11│94年11│80萬│「陳駿宏」之簽名1 枚、指紋1 枚│                        │
│    │        │乙○○│月6日 │月16日│元  │「乙○○」之印文1 枚          │                        │
│    │        │甲○○│      │      │    │「甲○○」之印文1 枚          │                        │
├──┼────┼───┼───┼───┼──┼───────────────┼────────────┤
│16  │118129  │乙○○│94年3 │95年7 │50萬│「乙○○」之印文1 枚、簽名1 枚│「乙○○」名義之指紋1枚 │
│    │        │      │月23日│月30日│元  │                              │                        │
├──┼────┼───┼───┼───┼──┼───────────────┼────────────┤
│17  │118130  │乙○○│94年3 │95年3 │50萬│「乙○○」之印文1 枚、簽名1 枚│「乙○○」名義之指紋1枚 │
│    │        │      │月23日│月30日│元  │                              │                        │
├──┼────┼───┼───┼───┼──┼───────────────┼────────────┤
│18  │118131  │乙○○│94年3 │94年11│50萬│「乙○○」之印文1 枚、簽名1 枚│「乙○○」名義之指紋1枚 │
│    │        │      │月23日│月30日│元  │                              │                        │
├──┼────┼───┼───┼───┼──┼───────────────┼────────────┤
│19  │118132  │乙○○│94年3 │94年7 │50萬│「乙○○」之印文1 枚、簽名1 枚│「乙○○」名義之指紋1枚 │
│    │        │      │月23日│月30日│元  │                              │                        │
└──┴────┴───┴───┴───┴──┴───────────────┴────────────┘
附表2：
┌──┬─────┬───┬─────────┬────┬───────────┐
│編號│文     件 │日  期│地              點│欄    位│    偽造署押數量      │
├──┼─────┼───┼─────────┼────┼───────────┤
│1   │陳駿宏與寶│93年9 │高雄縣大樹鄉○○路│保證人欄│「乙○○」之印文1 枚  │
│    │芝林公司之│月6 日│354 號「寶芝林酵素│        │「甲○○」之印文1 枚  │
│    │買賣合約書│      │股份有限公司」    ├────┼───────────┤
│    │          │      │                  │身份證黏│「乙○○」之印文2 枚  │
│    │          │      │                  │貼處    │「甲○○」之印文1 枚  │
├──┼─────┼───┼─────────┼────┼───────────┤
│2   │陳駿宏為立│93年11│高雄縣大樹鄉○○路│切結書內│「乙○○」之印文3 枚  │
│    │書人之切結│月30日│354 號「寶芝林酵素│容部分  │「甲○○」之印文1 枚  │
│    │書        │      │股份有限公司」    ├────┼───────────┤
│    │          │      │                  │背書人欄│「乙○○」之印文1 枚  │
│    │          │      │                  │        │ 及簽名1枚            │
│    │          │      │                  ├────┼───────────┤
│    │          │      │                  │見證人欄│「甲○○」之印文1 枚  │
├──┼─────┼───┼─────────┼────┼───────────┤
│3   │借款人為陳│94年3 │高雄縣大樹鄉○○路│連保人欄│「乙○○」之簽名1 枚  │
│    │駿宏之借據│月1 日│354 號「寶芝林酵素│        │                      │
│    │          │      │股份有限公司」    │        │                      │
└──┴─────┴───┴─────────┴────┴───────────┘
